臺灣桃園地方法院刑事判決　　　　　　　 94年度訴字第278號
公　訴　人　臺灣桃園地方法院檢察署檢察官
被　　　告　甲○○　男　26歲.
上列被告因毒品危害防制條例案件，經檢察官提起公訴（93年度
毒偵字第3194號），本院合議庭裁定由受命法官獨任進行簡式審
判程序，判決如下：
    主  文
甲○○施用第一級毒品，處有期徒刑玖月。扣案之注射針筒壹支
沒收。
    事  實
一、甲○○前因廢止前麻藥案件，經本院於民國八十五年十二月
    十六日，以八十五年度訴字第一二三二號判決，處有期徒刑
    二年十月確定，於八十六年十月十五日假釋出監，並於八十
    八年三月二十二日執行完畢（不構成累犯）；再因施用毒品
    案件，經本院先後以九十年度毒聲字第三三七二號、第四八
    九三號、九十一年度毒聲字第一二一七號、第二五０九號裁
    定，送觀察、勒戒、施以強制戒治、停止戒治付保護管束、
    撤銷停止戒治，施以強制戒治，而於九十二年六月二日執行
    完畢釋放，並由臺灣桃園地方法院檢察署檢察官於九十二年
    八月七日，以九十二年度戒毒偵字第七０號為不起訴處分確
    定。詎猶不知悔改，復基於施用第一級毒品之犯意，於九十
    三年七月二十六日凌晨二時許，在桃園縣中壢市○○路○段
    六三巷三一號住處，施用第一級毒品海洛因一次，嗣於同日
    十四時許，為警持本院核發之搜索票，在上開住處查獲，並
    扣得其所有供施用毒品所用之注射針筒一支。
二、案經桃園縣政府警察局中壢分局移送臺灣桃園地方法院檢察
    署檢察官偵查後起訴。
　　理  由
一、本件被告所犯係死刑、無期徒刑、最輕本刑為三年以上有期
    徒刑以外之罪，其於準備程序中就被訴事實為有罪之陳述，
    經法官告知簡式審判程序之旨，並聽取公訴人、被告之意見
    後，依刑事訴訟法第二百七十三條之一第一項規定，經本院
    合議庭裁定，由受命法官獨任進行簡式審判程序，並為審理
    判決，合先敘明。
二、上揭犯罪事實，業據被告甲○○於本院審理時坦承不諱。經
    查：
  (一)被告經警查獲時採尿送驗，經以酵素免疫分析法為初步篩驗
    、以氣相層析質譜儀分析法（ＧＣ／ＭＳ法）確認分析檢驗
    結果，均呈嗎啡陽性反應，有桃園縣政府警察局中壢分局被
    採尿人姓名編號對照表、昭信科技顧問股份有限公司九十三
    年九月六日濫用藥物陽性檢體檢驗報告一紙在卷可稽。此外
    ，並有本院核發搜索票、搜索扣押筆錄各一件附卷、及前開
    注射針筒一支扣案可資佐證。
  (二)又被告前因施用毒品案件，經本院先後以上揭裁定，送觀察
    、勒戒、施以強制戒治、停止戒治付保護管束、撤銷停止戒
    治，施以強制戒治後，已於九十二年六月二日執行完畢釋放
    ，並由同署檢察官於九十二年八月七日，以九十二年度戒毒
    偵字第七０號為不起訴處分確定，有同署刑案資料查註紀錄
    表、法務部刑案人犯在監紀錄表、台灣高等法院被告全國前
    案紀錄表各一件在卷為憑，其五年內再犯本件施用第一級毒
    品之罪，事實已臻明確。
  (三)被告上開自白，核與卷內積極證據相符，洵堪採信；是其本
    件確有施用第一級毒品海洛因之行為，事證明確，犯行堪以
    認定，應予依法論科。
三、核被告甲○○所為，係犯毒品危害防制條例第十條第一項之
    施用第一級毒品罪。被告施用毒品前後持有毒品之低度行為
    ，為其施用毒品之高度行為所吸收，不另論罪。又被告前因
    廢止前麻藥案件，經判處有期徒刑二年十月，已於八十八年
    三月二十二日執行完畢，距其再犯本件有期徒刑以上之罪，
    已逾五年，依法尚不構成累犯，公訴人認係累犯，容有誤會
    。爰審酌被告一再施用毒品，雖經觀察、勒戒、強制戒治、
    保護管束及不起訴處分，仍未珍惜機會戒斷毒癮，其施用毒
    品為自戕行為，暨其犯罪之動機、目的、手段，犯罪時所受
    之刺激及其品行、生活狀況、智識程度為高中肄業、犯罪所
    生之損害，及犯罪後坦承犯行，態度尚可等一切情狀，量處
    如主文所示之刑，以資懲儆。扣案之已使用過之注射針筒一
    支，為被告所有供其本件施用毒品之器具，已由被告供承在
    卷，依刑法第三十八條第一項第二款規定，併應諭知沒收之
    。
四、公訴意旨另以：被告甲○○於毒品前案經強制戒治完畢後，
    復基於概括犯意，自九十二年六月三日起，至九十三年七月
    二十五日止，在其上開住處，連續施用第一級毒品海洛因多
    次，嗣在上開住處為警查獲，因認涉犯連續施用第一級毒品
    罪嫌等語。惟查：
  (一)按刑事訴訟法上所謂認定犯罪事實之證據，係指足以認定被
    告確有犯罪行為之積極證據而言，該項證據自須適合於被告
    犯罪事實之認定，始得採為斷罪資料。如未能發現相當證據
    ，或證據不足以證明，自不能以推測或擬制之方法，以為裁
    判之基礎。又刑事訴訟上證明之資料，無論其為直接或間接
    證據，均須達於通常一般人均不致有所懷疑，而得確信其為
    真實之程度，始得據為有罪之認定，若其關於被告是否犯罪
    之證明未能達此程度，而有合理性懷疑之存在，致使無法形
    成有罪之確信，根據「罪證有疑，利於被告」之證據法則，
    即不得遽為不利被告之認定，此分別有最高法院二十九年上
    字第三一０五號、四十年臺上字第八六號、七十六年臺上字
    第四九八六號等判例可資參照。
  (二)本件公訴人指訴被告有前揭施用毒品之連續犯行，無非僅以
    被告之自白，資為論據，此外，並無其他積極證據足資證明
    被告有所指犯行，為此，依刑事訴訟法第一百五十六條第二
    項規定，此部分應屬罪證不足，惟公訴人亦認此部分與上揭
    論罪部分，有連續犯之裁判上一罪關係，爰不另為無罪之諭
    知，附此敘明。
五、據上論斷，應依刑事訴訟法第299 條第1 項前段、第273 條
    之1 第1 項，毒品危害防制條例第10條第1 項，刑法第11條
    前段、第38條第1 項第2 款，判決如主文。
本案經檢察官洪景明到庭執行職務
中　　華　　民　　國　　94　　年　　3 　　月　　28　　日
                  刑事第四庭    法　官　李昆南
如不服本判決，應於送達後10日內，以書狀敘明理由，向本院提
出上訴狀（應附繕本）。
                                書記官　郭中明
中　　華　　民　　國　　94　　年　　3 　　月　　28　　日
附本案論罪科刑法條：
毒品危害防制條例第10條第1項：
施用第一級毒品者，處六月以上五年以下有期徒刑。
